臺灣板橋地方法院刑事判決　　　　　　　 94年度易字第802號
公　訴　人　臺灣板橋地方法院檢察署檢察官
被　　　告　丙○○
上列被告因竊盜案件，經檢察官提起公訴（94年度偵字第9131號
），經本院合議庭改依簡式審判程序審理並判決如下：
    主  文
丙○○共同連續竊盜，累犯，處有期徒刑拾月。扣案之機車鑰匙
壹支沒收。
    事  實
一、丙○○前(一)、因違反麻醉藥品管理條例案件，經臺灣雲林地
    方法院於民國85年11月21日以85年度訴字第358 號刑事判決
    判處有期徒刑6 月，於同年12月27日確定。(二)、因違反肅清
    煙毒條例及麻醉藥品管理條例案件，經同院於86年6 月11日
    以86年度訴字第114 號刑事判決各判處有期徒刑3 年1 月、
    7 月，應執行有期徒刑3 年6 月，於86年6 月27日確定。(三)
    、因違反槍砲彈藥刀械管制條例案件，經同院於86年6 月18
    日以86年度訴字第65號刑事判決判處有期徒刑1 年2 月，於
    86年7 月21日確定。嗣前開(二)、(三)案件經同院於86年9 月26
    日以86年度聲字第674 號裁定定應執行有期徒刑4 年4 月，
    並與(一)接續執行，於88年5 月25日縮短刑期假釋出監並交付
    保護管束，於91年1 月2 日縮刑期滿假釋未經撤銷，所餘刑
    期視為執行完畢（於本件構成累犯）。又因竊盜案件，經本
    院於94年4 月13日以94年度簡字第1549號簡易判決判處有期
    徒刑5 月，於94年5 月12日確定。
二、丙○○猶不知悔改，基於意圖為自己不法所有之概括犯意，
    先為下列(一)之竊盜犯行，復與其妻周玉萍（另經臺灣板橋地
    方法院檢察署檢察官以94年度偵字第9131號聲請簡易判決處
    刑，現由本院以94年度簡字第3147號審理中）共同意圖為自
    己不法之所有，基於竊盜之概括犯意聯絡，共同為下列(二)至
    (五)之犯行：
(一)、丙○○於94年5 月1 日清晨5 時許，在臺北縣三重市○○路
    120 號前，以自備鑰匙1 支竊取戊○○所有車牌號碼DNR-67
    1 號機車1 輛（引擎號碼D0000000號）得手，並將該機車之
    車牌取下，改而懸掛其妻舅吳漢德所有之UGG-731 號車牌，
    供己代步騎乘使用。
(二)、丙○○與周玉萍於94年5 月22日清晨4 時許，共同騎乘前開
    竊來之機車至臺北縣三重市○○○街70號前，由丙○○竊取
    該址乙○○住處大樓之鐵門1 面且將之搬運至上開機車上置
    放，周玉萍則於一旁把風，並協助將機車扶正以俾丙○○置
    放竊來之鐵門，而共同竊取該面鐵門得手，隨後其二人即將
    該面鐵門載往臺北縣三重市○○○街70號廢五金回收廠，以
    1 公斤新台幣30元之價格，販售予不知情之周秀英（業經臺
    灣板橋地方檢察署檢察官另以不起訴處分確定）。
(三)、丙○○與周玉萍於94年5 月25日凌晨某時，在臺北縣三重市
    ○○○街60號，以前揭相同方式，共同竊取該址黃丁○○住
??處大樓鐵門1面得手，並將之販售予不知情之周秀英。
(四)、丙○○與周玉萍於94年5 月25日凌晨5 時49分許（起訴書誤
    載為94年5 月22日5 時許），在臺北縣三重市○○路41巷24
    弄16號，共同以前揭相同方式，竊取該址甲○○住處大樓之
    鐵門1 面得手，並將之販售予不知情之周秀英。
(五)、丙○○與周玉萍於94年5 月28日上午6 時50分許，在臺北縣
    三重市○○路○ 段34巷16弄7 號，以前揭相同方式，竊取該
    址己○○住處大樓之鐵門1 面得手。嗣於94年5 月28日上午
    7 時許，丙○○與周玉萍二人騎乘上開機車載運其等竊得之
    己○○住處大樓鐵門欲前往上揭廢五金回收廠販售途中，在
    臺北縣三重市○○○○路重新橋下為警查獲，並扣得丙○○
    所有持以竊取上開機車之鑰匙1 支。丙○○、周玉萍二人復
    帶同警方前往上揭廢五金回收廠，扣得甲○○住處大樓之鐵
    門1 面（已由甲○○立據領回）。
三、案經臺北縣政府警察局三重分局移送臺灣板橋地方法院檢察
    署檢察官偵查起訴。
    理  由
一、上揭犯罪事實，迭據被告丙○○於警詢、偵查及本院審理時
    坦承不諱，證人即被害人戊○○、王秀枝、黃丁○○、甲○○、己○○亦於警詢中指訴失竊情節綦詳，復有戊○○、甲○○、己○○出具之贓物認領保管單、車籍作業系統—查詢
    認可資料各1 紙、失竊現場監視器錄影帶畫面翻拍照片2 張
    、查獲照片共21張在卷足佐。起訴意旨原認事實欄二之(四)之
    案發時間為94年5 月22日5 時許，惟被告該次犯行之犯罪時
    間應係94年5 月25日清晨5 時49分許，被害人甲○○於初次
    警詢中指稱其住處大樓之鐵門係於94年5 月22日5 時許遭竊
    ，係因其忘記失竊時間致有誤認乙節，已據證人甲○○於94
    年7 月22日警詢中證述無訛，且有臺北縣政府警察局三重分
    局中興橋派出所承辦員警94年7 月21日職務報告、前開監視
    錄影帶畫面翻拍照片可參，起訴意旨就此部分犯罪時間之記
    載有誤，應予更正。至被告就其上開五次竊盜犯行，究竟何
    者係與周玉萍共同為之，其於警詢、偵查、本院準備程序中
    所為供述及其以證人身分於本院94年度簡字第3147號案件訊
    問中具結所為之證述雖均互歧不一；惟被告係與周玉萍共犯
    事實欄二之(二)至(五)之犯行，由周玉萍在旁為被告把風，而事
    實欄二之(一)之犯行，則由被告單獨為之，周玉萍係於被告竊
    取上開機車之後始知該情，被告於94年8 月3 日審判期日之
    陳述方為實在等節，業據被告於本院94年8 月3 日審判程序
    中陳述明確（見本院該日之審判筆錄），核與其前於警詢中
    之供詞一致，同案被告周玉萍於警詢中亦自承其確曾與被告
    共犯事實欄(二)至(五)之犯行，然並未竊取上開機車等語，互核
    復屬相符。再參以鐵門之體積甚巨，重量非輕，被告如無周
    玉萍在旁把風及協助，其欲於竊取鐵門後，獨自一人將鐵門
    搬運至機車上放置，並載送至前開廢五金回收廠販售，誠非
    容易，益徵被告、周玉萍所言其二人共犯事實欄二之(二)至(五)
    犯罪事實之自白，應屬可信，被告先前供稱周玉萍僅與其共
    同竊取部分鐵門云云，應係迴護周玉萍之詞，殊無足取。本
    件事證明確，被告之犯行洵堪認定。
二、核被告所為，係犯刑法第320 條第1 項之竊盜罪。其與周玉
    萍就事實欄二之(二)至(五)之犯行，有犯意之聯絡與行為之分擔
    ，應論以共同正犯。起訴意旨認事實欄二之(一)之犯罪事實，
    被告係與周玉萍共同所為，事實欄二之(二)、(三)、(四)部分，被
    告則係單獨為之等節，均有未洽，應予更正。被告先後多次
    竊盜之犯行，均時間緊接，犯罪構成要件復屬相同，顯係基
    於概括犯意為之，為連續犯，應依刑法第56條之規定論以一
    罪，並加重其刑。又被告有事實欄所載犯罪科刑執行情形，
    有臺灣高等法院被告前案紀錄表存卷足憑，其於有期徒刑執
    行完畢後5 年內，再犯本件有期徒刑以上之罪，為累犯，應
    依刑法第47條之規定，遞加重其刑。爰審酌被告素行不良，
    屢因貪慾竊取他人財物，惟犯後坦承犯行，態度尚佳，併衡
    諸其竊取財物之價值、手段、動機等一切情狀，量處如主文
    所示之刑，以資懲儆。扣案之機車鑰匙1 支，乃被告所有持
    以竊取上開機車之物，業經被告於警詢及本院準備程序中供
    明無訛（見94年度偵字第9131號偵查卷第10頁、本院94年7
    月7 日準備程序筆錄），爰依刑法第38條第3 項、第1 項第
    2 款之規定諭知沒收。
三、按簡易判決因未經宣示，是關於其既判力之延展時點，實務
    上雖有「判決成立時」及「判決送達時」兩種不同見解（臺
    灣高等法院86年11月19日86年法律座談會刑事類第49號提案
    決議內容可供參照），惟既判力時之範圍，應以「有無審理
    之可能性」為判定之基準，故於刑事通常程序之案件，在最
    後審理事實法院宣示判決後，始行發生之事實，既非該法院
    所得審判，即為該案判決之既判力所不能及，易言之，應以
    最後審理事實法院宣示判決時作為既判力時之基準點（最高
    法院32年上字第2578號判例意旨可資參照），至刑事簡易案
    件因未經言詞辯論與宣示，則簡易判決於作成後，縱其後有
    新發生之犯罪事實，法院亦無從再為審理，簡易判決作成日
    後始行發生之犯罪事實該法院既無從加以調查審理，當非該
    案判決之既判力所及，本諸前開判例意旨，簡易判決之既判
    力自應以判決作成日為其基準。至判決之「送達」，僅係判
    決拘束力之生效要件，與既判力延展時點之認定本屬不同之
    範疇。況如認簡易判決之既判力應延伸至送達之時，則於簡
    易判決製作後，倘因被告逃匿或因行政作業上之延宕致簡易
    判決遲遲無法送達，則在該期間，被告恣意以概括之犯意連
    續為同一罪名之犯行，將受免訴判決，顯與公平正義原則有
    悖，本院因認簡易判決應以成立時為其既判力延展之時點。
    經查被告前因竊盜案件，經本院於94年4 月13日以94年度簡
    字第1549號簡易判決判處有期徒刑5 月，於94年5 月12日確
    定乙節，有前引臺灣高等法院被告前案紀錄表存卷可參，揆
    諸前開說明，該判決應以成立時即94年4 月13日為其既判力
    延展之時點，是本案被告所為上開五次竊盜犯行，應均非該
    簡易判決既判力所及，本院仍得就本案為實體上之審理，附
    此說明。
四、末按「除被告所犯為死刑、無期徒刑、最輕本刑為三年以上
    有期徒刑之罪或高等法院管轄第一審案件者外，於前條第一
    項程序進行中，被告先就被訴事實為有罪之陳述時，審判長
    得告知被告簡式審判程序之旨，並聽取當事人、代理人、辯
    護人及輔佐人之意見後，裁定進行簡式審判程序。」刑事訴
    訟法第273 條之1 定有明文。查本件被告所犯上開刑法第32
    0 條第1 項之竊盜罪，其法定刑為5 年以下有期徒刑、拘役
    或500 元以下罰金之罪，非最輕本刑為3 年以上有期徒刑之
    罪，且被告於本院94年7 月7 日準備程序進行中，復就被訴
    之事實為有罪之陳述，經告知被告簡式審判程序之旨，被告
    及公訴人對於本件改依簡式審判程序審理亦分別表示同意及
    無意見，是本院即依前揭刑事訴訟法規定，裁定本件進行簡
    式審判程序，末此敘明。
據上論斷，應依刑事訴訟法第273 條之1 第1 項、第299 條第1
項前段，刑法第28條、第56條、第320 條第1 項、第47條、第38
條第3 項、第1 項第2 款，罰金罰鍰提高標準條例第1 條前段，
判決如主文。
本案經檢察官楊仲農到庭執行職務。
中　　華　　民　　國　　94　　年　　8 　　月　　17　　日
                  刑事第七庭  審判長法　官  陳恒寬
                  　　　　　　　　　法　官　許必奇
                                    法　官  吳佳穎
以上正本證明與原本無異
如不服本判決應於送達後10日內向本院提出上訴狀
                                    書記官　蔡美如
中　　華　　民　　國　　94　　年　　8 　　月　　17　　日
附錄本案論罪科刑法條全文：
中華民國刑法第320條
意圖為自己或第三人不法之所有，而竊取他人之動產者，為竊盜
罪，處5 年以下有期徒刑、拘役或500 元以下罰金。
意圖為自己或第三人不法之利益，而竊佔他人之不動產者，依前
項之規定處斷。
前二項之未遂犯罰之。
